【裁判字號】    92,訴,733
【裁判日期】    920718
【裁判案由】    毒品危害防制條例
【裁判全文】
台灣桃園地方法院刑事判決                          九十二年度訴字第七三三號
    公  訴  人  臺灣桃園地方法院檢察署檢察官
    被      告  甲○○
右列被告因違反毒品危害防制條例案件，經檢察官提起公訴（九十二年度毒偵字第三
九六號、九十二年度毒偵緝字第七一號），本院判決如左：
    主  文
甲○○連續施用第一級毒品，處有期徒刑柒月，扣案第一級毒品海洛因壹小包（驗後
淨重零點柒壹公克）、殘餘海洛因之夾鍊袋壹個均沒收銷燬之，扣案束臂管壹條、針
筒參支均沒收。又連續施用第二級毒品，處有期徒刑肆月，扣案夾鍊袋肆個、酒精燈
壹個均沒收。應執行有期徒刑拾月，扣案第一級毒品海洛因壹小包（驗後淨重零點柒
壹公克）、殘餘海洛因之夾鍊袋壹個均沒收銷燬之，扣案束臂管壹條、針筒參支、夾
鍊袋肆個、酒精燈壹個，均沒收。
    事  實
一、甲○○前曾於民國八十五年、八十六年間，依序因煙毒、違反藥事法等案件，經
    法院各判處有期徒刑三年六月、十月，分別確定在案；又因施用第一級毒品海洛
    因，經台灣板橋地方法院裁定送觀察、勒戒後，認無繼續施用毒品之傾向，由台
    灣板橋地方法院檢察署檢察官於八十八年三月九日，以八十七年度偵字第一九三
    四七號不起訴處分確定，嗣經合併執行至八十九年八月九日假釋出監，於假釋期
    間內又遭撤銷假釋，應執行至九十三年十二月六日，尚未執行完畢（不構成累犯
    ），仍不知悔改。又基於施用第一級毒品海洛因之概括犯意，自九十一年七月十
    二日起至九十二年一月二十日止，連續在桃園縣龜山鄉○○○路八十一巷十七號
    、桃園縣蘆竹鄉○○街○段八十一巷三弄五之二號、桃園縣八德市○○路五三三
    巷十八弄八號等地點，以針筒注射方式，施用第一級毒品海洛因多次。再另行起
    意，而基於施用第二級毒品安非他命之概括犯意，自九十一年二月二十日起至九
    十二年一月二十一日止，連續在上處地點，以煙燻燒烤安非他命，俾吸食煙氣之
    方式，施用第二級毒品安非他命多次。嗣為警分別於（一）九十一年二月二十日
    晚間九時三十分許，在桃園縣龜山鄉○○○路八十一巷十七號首次查獲；（二）
    於九十一年七月十二日下午二時許，在桃園縣蘆竹鄉○○街○段八十一巷三弄五
    之二號再次查獲，當場並扣得甲○○所有供施用安非他命所用之酒精燈一個、夾
    鍊袋四個；及（三）於九十二年一月二十一日下午四時五十五分許，在桃園縣八
    德市○○路五三三巷十八弄八號三次查獲，當場並扣得海洛因一小包（驗後淨重
    零點七一公克），殘餘海洛因之夾鍊袋一個（量微無法秤重），甲○○所有供施
    用海洛因之用之束臂管一條、針筒三支。經本院以九十一年度毒聲字第一二二八
    號裁定送觀察、勒戒後，認有繼續施用毒品之傾向，經檢察官聲請，於九十二年
    二月十九日，經本院以九十二年度毒聲字第五三七號裁定，令甲○○入戒治處所
    施以強制戒治一年迄今。
二、案經桃園縣警察局八德分局、中壢分局分別報請台灣桃園地方法院檢察署檢察官
    偵查起訴。
    理  由
一、訊據被告甲○○坦承於右揭時間、地點，連續施用毒品海洛因及安非他命等犯行
    不諱，且經警三次採集其尿液，連同疑有毒品海洛因殘留之夾鍊袋送驗結果，其
    中二次尿液檢驗結果均呈嗎啡及甲基安非他命陽性反應，餘一次亦呈安非他命陽
    性反應，夾鍊袋並有海洛因殘餘，亦有桃園縣衛生局出具之尿液檢驗報告三份、
    法務部調查局鑑定通知書一份附卷可稽。被告施用第一、二級毒品之犯行，均堪
    認定。又被告前曾因施用第一級毒品海洛因，經台灣板橋地方法院裁定送觀察、
    勒戒後，認無繼續施用毒品之傾向，由台灣板橋地方法院檢察署檢察官於八十八
    年三月九日以八十七年度偵字第一九三四七號為不起訴處分確定在案，亦有不起
    訴處分書在卷足憑。其於經不起訴處分後，五年內再犯本件毒品危害防制條例第
    十條第一、二項之罪，經本院裁定送觀察、勒戒，認有繼續施用毒品傾向，再經
    本院裁定令被告入戒治處所施以強制戒治迄今，則有臺灣桃園地方法院檢察署刑
    案資料查註紀錄表一紙、本院九十一年度毒聲字第一二二八號裁定、台灣桃園女
    子監獄附設台灣桃園看守所勒戒處所龍潭女所九十二年二月十日桃女監衛字第０
    九二０九０００二九號函送之證明書一份、本院九十二年度毒聲字第五三七號裁
    定書各一份附卷可參。綜上所述，本件事證明確，被告犯行堪以認定。
二、核被告甲○○所為，係犯毒品危害防制條例第十條第一項之施用第一級毒品罪，
    及同條第二項之施用第二級毒品罪。其持有海洛因及安非他命之低度行為，分別
    為施用之高度行為所吸收，均不另論罪。被告多次施用第一、二級毒品犯行，均
    時間緊接，所犯各係構成要件相同罪名，顯係分別基於概括犯意，應分別依連續
    犯之規定以一罪論。其所犯上開二罪間方法不同，構成要件互異，為分別起意，
    應分論併罰。爰審酌施用毒品為自戕性之犯罪，反社會性及可責性均較低，被告
    經觀察勒戒後仍再犯罪，足見其戒毒意志不堅，被告犯罪之動機、手段、及其犯
    後坦承犯行，態度尚稱良好等一切情狀，分別量處如主文所示之刑，並定其應執
    行之刑，以示懲儆。扣案毒品海洛因一小包（驗後淨重零點七一公克）、殘餘海
    洛因之夾鍊袋一個均為毒品，依毒品危害防制條例第十八條第一項規定沒收銷燬
    之，扣案夾鍊袋四個、酒精燈一個係被告用以施用安非他命之物，扣案束臂管一
    條、針筒三支則為被告持用施打海洛因之物，復均為被告所有，此經其於警訊中
    供明在卷，依刑法三十八條第一項第二款規定沒收。
據上論斷，應依刑事訴訟法第二百九十九條第一項前段，毒品危害防制條例第十條第
一項、第二項、第十八條第一項前段，刑法第十一條前段、第五十六條、第三十八條
第一項第二款、第五十一條第五款，判決如主文。
本案經檢察官潘怡華到庭執行職務
中        華        民        國    九十二    年    七    月    十八    日
                                      台灣桃園地方法院刑事第五庭
                                          法  官  陳  彥  宏
右正本證明與原本無異。
如不服本判決，應於判決送達後十日內向本院提出上訴狀( 應附繕本 )，上訴於臺灣
高等法院。
                                          書記官  黃  泰  能
中        華        民        國    九十二    年    七    月    二十二  日
論罪科刑法條：
毒品危害防制條例第十條
施用第一級毒品者，處六月以上五年以下有期徒刑。
施用第二級毒品者，處三年以下有期徒刑。


司法院資訊處製作；財團法人民間司法改革基金會備份。
